【裁判字號】    97,交簡上,53
【裁判日期】    970619
【裁判案由】    過失傷害
【裁判全文】
臺灣板橋地方法院刑事判決            97年度交簡上字第53號
公  訴  人  臺灣板橋地方法院檢察署檢察官
上  訴  人
即  被  告  甲○○
上列上訴人即被告因過失傷害案件，不服本院中華民國96年12月
31日96年度交簡字第1946號第一審判決（聲請簡易判決處刑案號
：96年度偵字第14118 號），提起上訴，本院管轄之第二審合議
庭判決如下：
    主  文
上訴駁回。
甲○○緩刑貳年。
    事  實
一、甲○○於民國96年5 月20日上午11時許，駕駛車牌號碼
    5775-FN 號自小客車沿臺北縣鶯歌鎮○○路由西往東方向行
    駛於內側車道，行經鶯桃路與德昌街交岔路口時，原應注意
    汽車行駛至交岔路口，右轉彎時，應距交岔路口30公尺前換
    入外側車道，駛至路口後再行右轉，而依當時天候雨、但日
    間自然光線、路面雖濕潤惟無缺陷、無障礙物、視距良好各
    情，並無不能注意前開規定之情事，竟疏未注意前開規定，
    於駛至前開交岔路口之際，竟逕自由內側車道換入外側車道
    而右彎前行，致斯時同向行駛於甲○○右後方而沿鶯桃路持
    續直行由乙○○所騎乘之車牌號碼RXQ-385 號輕型機車閃避
    不及，甲○○之自小客車車尾保險桿右側、右側車尾燈旁因
    而與乙○○所騎承前開機車左側照後鏡、前輪左側等部位發
    生撞擊，致乙○○人車倒地受有頭部外傷併顏面撕裂傷1 公
    分及雙側上肢多處擦傷等傷害，而甲○○所駕駛之前開自小
    客車則因前述車身部位撞擊留有車尾保險桿右側下方1 條刮
    擦痕（高度約52至65公分）車尾保險桿右側下方1 條刮擦痕
    （高度約51公分）、右側車尾燈旁些許凹痕（高度約98公分
    ）、右側車尾2 條刮痕延伸至右後車門（長度約133 公分）
    、右後輪上有曲狀擦痕及部分橡膠磨損之痕跡，乙○○所騎
    承前開機車車身部位則因撞擊留有左側照後鏡基部斷裂、前
    輪左側1 片擦痕、部分橡膠磨損等現象後，甲○○即駕車離
    去（甲○○所涉肇事逃逸罪嫌部分，業經檢察官另為不起訴
    處分）。嗣經警調閱現場監視錄影畫面後，始悉上情。
二、案經乙○○訴由臺北縣政府警察局三峽分局報告臺灣板橋地
    方法院檢察署檢察官偵查後聲請簡易判決處刑。
    理  由
一、本判決後開所引用被告甲○○以外之人於審判外之陳述（包
    括書面陳述），固屬傳聞證據，惟公訴人及被告就該等審判
    外陳述之證據能力，於本案言詞辯論終結前均未聲明異議。
    本院審酌該等證據資料製作時之情況，並無違法不當及證明
    力明顯過低之瑕疵，亦認為以之作為證據應屬適當，依刑事
    訴訟法第159 條之5 規定，認該等證據資料均有證據能力。
二、前揭犯罪事實，業據被告於本院審理中坦承不諱，核與證人
    即告訴人乙○○於警詢及偵查中之證述大致相符，復有道路
    交通事故現場圖、道路交通事故調查報告表(一)、(二)、車禍現
    場及車損照片、臺北縣政府警察局三峽分局96年6 月12日北
    縣警峽刑字第0960016558號函所附之乙○○交通事故案現場
    勘察報告暨現場勘查相片在卷可資佐證。而告訴人乙○○確
    因本件車禍受有前述傷勢，亦有財團法人恩主公醫院96年5
    月25日出具之乙○○乙種診斷證明書1 份在卷可稽。按汽車
    行駛至交岔路口，右轉彎時，應距交岔路口30公尺前換入外
    側車道，駛至路口後再行右轉，道路交通安全規則第102 條
    第1 項第4 款定有明文。又本件車禍事故當時，天候雨，但
    日間自然光線、路面濕潤惟無缺陷、無障礙物、視距良好各
    情，有前述道路交通事故調查報告表(一)附卷可憑，是被告於
    車禍事故當時，亦無何不能注意前開規定之情事，惟被告駕
    車行經鶯桃路與德昌街交岔路口時，未先於該路口30公尺前
    換入外側車道，即於駛至前開交岔路口之際，逕自由內側車
    道換入外側車道而右彎前行，致斯時同向行駛於被告右後方
    而沿鶯桃路持續直行，由乙○○所騎乘之車牌號碼RXQ-385
    號輕型機車閃避不及，被告之自小客車與乙○○所騎乘之機
    車因此發生撞擊，乙○○並因而受有前述傷害，被告之行為
    自有過失，且其過失行為與乙○○所受前開傷害間，亦具有
    相當因果關係甚明。本案事證明確，被告之過失傷害犯行堪
    以認定。
三、核被告所為，係犯刑法第284 條第1 項前段之過失傷害罪。
    原審因依現存之證據，認定被告涉犯前開罪名，並審酌被告
    既駕車參與道路交通，本應小心謹慎以維自身及他人之安全
    ，竟貿然右轉而肇事之過失情節，且於原審判決當時尚未與
    告訴人達成和解，及其對告訴人因此車禍事故所造成之傷勢
    非微等一切情狀，量處有期徒刑4 月，並諭知如易科罰金之
    折算標準，認事用法均無違誤，量刑亦屬妥適。被告之上訴
    意旨指稱原審判決之量刑過重，請求改判，難認為有理由，
    應予駁回。
四、末查被告前無因犯罪經科刑之紀錄，有臺灣高等法院被告前
    案紀錄表在卷可按，其因一時駕車不慎，致生本件車禍及使
    告訴人受傷，事後已坦承犯行，深表悔悟，且已於本院審理
    中與告訴人調解成立，有調解筆錄1 份在卷可稽，告訴人亦
    已當庭表示願意宥恕被告（見本院97年4 月7 日準備程序筆
    錄），被告經此偵、審教訓，應知警惕而無再犯之虞，本院
    因認以暫不執行其刑為當，爰諭知緩刑貳年，用啟自新。
據上論斷，應依刑事訴訟法第455 條之1 第1 項、第3 項、第
368 條，刑法第74條第1 項第1 款，判決如主文。
本案經檢察官林俊峰到庭執行職務。
中    華    民    國    97    年    6     月    19    日
                  刑事第七庭  審判長法  官  胡堅勤
                                    法  官  李君豪
                                    法  官  吳佳穎
以上正本證明與原本無異
不得上訴。
                                    書記官  陳香君
中    華    民    國    97    年    6     月    19    日


司法院資訊處製作；財團法人民間司法改革基金會備份。
